臺灣彰化地方法院刑事判決　　　　　　　　　　　　九十三年度訴字第一一六七號
　　公　訴　人　臺灣彰化地方法院檢察署檢察官
　　被　　　告　甲○○
右列被告因違反毒品危害防制條例案件，經檢察官提起公訴（九十三年度毒偵字第二
四三五號）及移
序判決如左：
    主      文
甲○○連續施用第一級毒品，累犯，處有期徒刑拾月。
扣案之海洛因貳包（各為淨重零點零貳公克、毛重零點公克），沒收銷燬之；注射
針筒貳支沒收。
    事      實
一、甲○○前因竊盜案件，經本院以九十二年度斗簡字第四二七號判決判處有期徒刑
    二月，如易科罰金以三百元折算一日確定，於民國九十三年七月四日在監服刑期
    滿執行完畢。又因施用毒品案件，先後二次經觀察、勒戒後，均認無繼續施用毒
    品之傾向，分別由臺灣彰化地方法院檢察署檢察官於九十一年八月六日以九十一
    年度毒偵字第一二七八號，及九十二年十二月二十九日以九十二年度毒偵字第二
    七０六、三０五九、三０九六號各為不起訴處分確定，並於九十二年十二月二十
    六日觀察、勒戒執行完畢釋放出所。詎仍不知悔改，復基於施用第一級毒品海洛
    因之概括犯意，自九十三年七月九日起至同年九月六日止，在彰化縣田中鎮○路
    里○○街三五九巷廿七號自己住處、田中鎮○○路「星期三夜市」公共廁所及社
    頭鄉○○村○○路○段四０二巷之鐵皮屋內，以將海洛因置於針筒內注射之方式
    ，連續施用第一級毒品海洛因多次。嗣於九十三年七月十三日晚間九時五十分許
    ，在彰化縣北斗鎮○○路與宮前街口為警查獲；又於同年月十九日上午十一時二
    十分許，在彰化縣員林鎮○○里○○路○段一三四號之土地公廟前為警查獲，並
    當場扣得其所有之海洛因一包（淨重零點零二公克）；另於同年九月七日晚間十
    時五分許，在彰化縣社頭鄉○○村○○路○段四０二巷之鐵皮屋內為警查獲，並
    當場扣得其所有之海洛因一包（毛重零點三公克），及其所有供施用海洛因使用
    之注射針筒二支等物。
二、案經彰化縣警察局員林分局、北斗分局分別報請臺灣彰化地方法院檢察署檢察官
    偵查起訴及移送本院併案審理。
    理      由
一、被告甲○○於準備程序中，先就右揭犯罪事實為有罪之陳述，且所犯係死刑、無
    期徒刑、最輕本刑為三年以上有期徒刑以外之罪，經本院合議庭依刑事訴訟法第
    二百七十三條之一第一項之規定，裁定由法官一人獨任進行簡式審判程序，先此
    敘明。
二、右揭事實，業據被告甲○○於本院審理時坦承不諱，並有海洛因二包（各為淨重
    零點零二公克、毛重零點三公克）、注射針筒二支扣案為憑，及法務部調查局鑑
    定通知書一份附卷可稽。且被告於前揭時地獲案後，經警採其尿液送驗結果，均
    呈嗎啡陽性反應（施用海洛因者會在其體內代謝為嗎啡成分殘留，並經由尿液排
    出），有彰化縣衛生局煙毒尿液檢驗成績書三份在卷足參。而被告前因施用毒品
    案件，先後二次經觀察、勒戒後，均認無繼續施用毒品之傾向，分別由臺灣彰化
    地方法院檢察署檢察官於九十一年八月六日以九十一年度毒偵字第一二七八號，
    及九十二年十二月二十九日以九十二年度毒偵字第二七０六、三０五九、三０九
    六號各為不起訴處分確定，並於九十二年十二月二十六日觀察、勒戒執行完畢釋
    放出所等情，有臺灣高等法院被告全國前案紀錄表、刑案資料查註紀錄表各一份
    附卷可按。本案事證已臻明確，被告犯行洵堪認定。
三、查被告甲○○前因施用毒品案件，經觀察、勒戒執行完畢並釋放後，復於五年內
    再度施用第一級毒品海洛因，核其所為，係犯毒品危害防制條例第十條第一項之
    施用第一級毒品罪。被告為供自己施用之目的而持有上開毒品，其於施用前後持
    有海洛因之低度行為，應為施用之高度行為所吸收，不另論罪。又其多次施用海
    洛因犯行，時間緊接，方法相同，觸犯構成要件相同之罪名，顯係基於概括犯意
    反覆為之，應依連續犯之規定論以一罪，並依法加重其刑。查被告前因竊盜案件
    ，經本院以九十二年度斗簡字第四二七號判決判處有期徒刑二月，如易科罰金以
    三百元折算一日確定，於九十三年七月四日在監服刑期滿執行完畢，有臺灣高等
    法院被告全國前案紀錄表及刑案資料查註紀錄表在卷可按，其受有期徒刑之執行
    完畢，五年內再犯本件法定本刑有期徒刑以上之罪，為累犯，應依法遞加其刑。
    另被告自九十三年七月五日出監後某日起至同年月十九日以外之施用海洛因犯行
    ，雖未詳載於起訴書內，然此因與業經記明犯罪事實之施用毒品犯行有連續犯之
    裁判上一罪關係，應為起訴效力所及，基於審判不可分原則，本院自應併予審理
    ，附此敘明。爰審酌被告曾因施用毒品案件接受二次觀察、勒戒，竟未能從中記
    取教訓，深切體認毒品危害己身健康之鉅，反而於出監後未久即再次趁隙施用海
    洛因，足見被告自制能力尚有未足；且被告於前次為警查獲後仍繼續施用毒品不
    輟，益徵被告犯後態度欠佳，品行非端，應有接受相當期間監禁教化之必要，以
    促其及早矯正吸毒惡習；惟念及施用毒品固戕害個人健康至深，然就他人權益之
    侵害仍屬有限，及其犯罪目的、手段、於本院審理時坦承犯行之態度、具有國中
    畢業學歷之智識程度等一切情狀，量處如主文所示之刑，以示懲儆。扣案之海洛
    因二包（各為淨重零點零二公克、毛重零點三公克），屬毒品危害防制條例第二
    條第二項第一款所稱之第一級毒品，應依同條例第十八條第一項前段之規定，均
    沒收銷燬之。另注射針筒二支，則屬被告所有供施用海洛因犯罪使用之物，業據
    被告於本院審理時供承甚明，應依刑法第三十八條第一項第二款之規定，宣告沒
    收。
據上論斷，應依刑事訴訟法第二百七十三條之一第一項、第二百九十九條第一項前段
，毒品危害防制條例第十條第一項、第十八條第一項前段，刑法第十一條前段、第五
十六條、第四十七條、第三十八條第一項第二款，判決如主文。
本案經檢察官陳德芳到庭執行職務。
中    華    民    國    九十三      年      九      月      三十        日
                                臺灣彰化地方法院刑事第三庭
                                    法      官  高  文  崇
右正本證明與原本無異。
如不服本判決，應於判決送達後十日內向本院提出上訴狀( 須附繕本 )。
                                    法院書記官  謝  志  鑫
中    華    民    國    九十三      年      十      月        六        日
毒品危害防制條例第十條第一項：
施用第一級毒品者，處六月以上五年以下有期徒刑。
